【裁判字號】    97,聲減更,33
【裁判日期】    971218
【裁判案由】    聲請減刑
【裁判全文】
臺灣臺中地方法院刑事裁定            97年度聲減更字第33號
聲  請  人
即 受刑 人  甲○○
                    （現於臺灣宜蘭監獄執行中）
上列聲請人即受刑人因恐嚇等案件，已經判決罪刑確定，聲請減
刑及定應執行之刑，本院於民國97年8 月14日以97年度聲減字第
692 號裁定後，聲請人不服提起抗告，經臺灣高等法院臺中分院
以97年度抗字第1063號裁定撤銷後發回本院，本院更為裁定如下
：
    主    文
聲請駁回。
    理    由
一、聲請意旨略以：受刑人甲○○前因：(一)恐嚇等案件，經本院
    以80年度訴字第1824號判決判處應執行有期徒刑1 年6 月，
    嗣經臺灣高等法院臺中分院以81年度上訴字第625 號判決駁
    回上訴，並於81年11月17日確定；(二)於民國82年間因竊盜案
    ，經臺灣臺北地方法院以82年易字第4022號判處有期徒刑10
    月確定；(三)因煙毒等案件，經本院以83年度訴緝字第63號判
    處有期徒刑3 年6 月確定；(四)因贓物罪，經臺灣士林地方法
    院判處有期徒刑6 月確定，而上開案件共被判處有期徒刑6
    年4 月，嗣受刑人送監執行後於85年5 月2 日假釋，又因於
    假釋期間再犯罪而被撤銷假釋，自88年5 月5 日起執行殘刑
    2 年7 月29日，迄91年1 月2 日止，並於91年1 月3 日起接
    續執行他案，聲請人並未出監，是聲請人上開案件因尚未執
    行完畢，均符合中華民國96年罪犯減刑條例之規定，乃依法
    聲請裁定減刑並定應執行之刑等語。
二、按依刑法第53條及第54條應依刑法第51條第5 款至第7 款之
    規定，定其應執行之刑者，由該案犯罪事實最後判決之法院
    之檢察官聲請該法院裁定之；前項定其應執行之刑者，受刑
    人或其法定代理人、配偶，亦得請求前項檢察官聲請之，刑
    事訴訟法第477 條定有明文。次按依中華民國九十六年罪犯
    減刑條例應減刑之罪，已經判決確定尚未執行或執行未完畢
    者，由檢察官或應減刑之人犯聲請最後審理事實之法院裁定
    之；依該條例應減刑之數罪，經二以上法院裁判確定者，得
    由一檢察官或應減刑之人犯合併向其中一裁判法院聲請裁定
    之，中華民國九十六年罪犯減刑條例第8 條第1 項、第3 項
    分別定有明文。是減刑案件之管轄法院，須為應減刑之案件
    中，應受減刑判決之最後事實審法院始足當之。
三、經查：
  (一)受刑人因數罪併罰有二裁判以上，應定其應執行者，依上開
    說明應由檢察官提出聲請，而受刑人亦得請求檢察官聲請之
    ，要不得逕以自己名義提出聲請，從而，本件受刑人因數罪
    併罰有二裁判以上，聲請本院定應執行之刑，與法即有未合
    ，合先敘明。
  (二)又本件受刑人甲○○所犯上開編號(一)恐嚇等案件，經本院於
    81年1 月13日以80年度訴字第1824號判決判處有期徒刑1 月
    6 月，嗣經上訴，經臺灣高等法院臺中分院於81年9 月30日
    以81年度上訴字第625 號判決駁回上訴，並於81年11月17日
    確定乙節，有臺灣高等法院被告前案紀錄表1 份在卷可憑；
    又編號(二)竊盜案件，經臺北地方法院以82年度易字第4022號
    判決判處有期徒刑10月確定，編號(三)煙毒案件，經本院以83
    年度訴緝字第63號判決判處有期徒刑3 年6 月確定，編號(四)
    贓物罪，經臺灣士林地方法院判處有期徒刑6 月確定等情，
    有臺灣桃園地方法院檢察署檢察官執行指揮書1 紙（見本院
    97 年 度聲減字第692 號卷第50之6 頁）、臺灣臺東監獄87
    年5 月7 日東監太教字第0869號函、撤銷假釋報告表各1 份
    （見本院卷第8 頁背面、第9 頁）在卷可參，是本件受刑人
    所犯編號(一)恐嚇等罪之最後審理事實法院係臺灣高等法院臺
    中分院，所犯編號(二)竊盜罪之最後審理事實法院係臺灣臺北
    地方法院，所犯編號(四)贓物罪之最後審理事實法院係臺灣士
    林地方法院，所犯編號(三)煙毒罪之最後審理事實法院雖為本
    院，然本院上開83年度訴緝字第63號判決所處之刑為有期徒
    刑3 年6 月，已逾1 年6 月，依中華民國九十六年罪犯減刑
    條例第3 條第1 項規定即不予減刑，即非同條例第8 條第1
    項所稱「應減刑之罪」，故依上開說明，聲請人自應向應減
    刑之數罪之法院即臺灣高等法院臺中分院、臺灣臺北地方法
    院或臺灣士林地方法院合併向其中一管轄法院聲請，聲請人
    誤向本院聲請減刑，與法亦有未合。
  (三)另依臺灣高等法院91年度上訴字第2443號判決書事實欄前科
    所載「甲○○前曾於80年間因恐嚇案件，經臺灣臺中地方法
    院以80年度訴字第1824號判決判處有期徒刑1 年6 月，刑起
    日期為82年7 月4 日，指揮書執畢日期為84年1 月2日 ；又
    於82年間因竊盜案件，經臺灣臺北地方法院以82年度易字第
    4022號判決判處有期徒刑10月，與前案接續執行結果，刑起
    日期為84年1 月3 日，指揮書執畢日期為84年9 月17日；又
    於83年間因毒品案件，經臺灣臺中地方法院以83年度訴緝字
    第63號判決判處有期徒刑3 年6 月，與前案接續執行結果，
    刑起日期為84年9 月18日，指揮書執畢日期為88年2 月13日
    ，嗣於85年5 月2 日假釋出獄」等語（見臺灣高等法院臺中
    分院97年度抗字第1063號卷第51頁）及上開撤銷假釋報告表
    所載「罪名贓物、刑期6 月、刑期起迄日期82年1 月15日
    至82年7 月3 日罪名恐嚇等、刑期1 年6 月、刑期起迄日
    期82年7 月4 日至84年1 月2日 罪名竊盜、刑期10月、刑
    期起迄日期84年1 月3 日至84年9 月17日罪名煙毒等、刑
    期3 年6 月、刑期起迄日期84年9 月18日至88年2 月13日，
    合刑6 年4 月」等情（見本院卷第8 頁背面），本件受刑人
    上開所處罪刑均係接續執行，是否符合數罪併罰之要件，即
    非無疑，既非裁判確定前犯數罪之情形，亦無中華民國九十
    六年罪犯減刑條例第11條、第12條之適用。
  (四)綜上所述，本件受刑人聲請減刑並定其應執行之刑，於法均
    有未合，自應予駁回，爰裁定如主文。
中    華    民    國    97    年    12    月    18    日
                  刑事第十庭    法  官  陳玉聰
以上正本證明與原本無異。
如不服本裁定，應於送達後5日內，向本院提出抗告狀。（應附
繕本）
                                書記官  吳彩華
中    華    民    國    97    年    12    月    18    日


司法院資訊處製作；財團法人民間司法改革基金會備份。
